【裁判字號】    97,訴,2856
【裁判日期】    970930
【裁判案由】    毒品危害防制條例
【裁判全文】
臺灣臺中地方法院刑事判決              97年度訴字第2856號
公  訴  人  臺灣臺中地方法院檢察署檢察官
被      告  甲○○
上列被告因違反毒品危害防制條例案件，經檢察官提起公訴（九
十七年度毒偵字第三一六五號），被告於準備程序中就被訴事實
為有罪之陳述，受命法官於聽取當事人之意見後，經本院合議庭
裁定改由受命法官獨任以簡式審判程序審理，判決如下：
    主    文
甲○○施用第一級毒品，累犯，處有期徒刑拾月；扣案之第一級
毒品海洛因壹包（含袋重伍點肆陸公克，驗餘數量肆點肆貳陸玖
公克）沒收銷燬。
    犯罪事實
一、甲○○前因施用毒品案件，經觀察、勒戒後，認無繼續施用
    毒品之傾向，於民國九十年一月十九日執行完畢釋放，並由
    臺灣臺中地方法院檢察署檢察官以八十九年度毒偵字第六八
    一九號為不起訴處分確定。復因施用第一級毒品案件，經臺
    灣彰化地方法院檢察署檢察官聲請強制戒治並提起公訴，經
    臺灣彰化地方法院以九十二年度訴字第一三四九號判處有期
    徒刑十月確定，並於九十四年二月七日縮短刑期執行完畢。
    強制戒治部分，則於九十三年一月九日，因毒品危害防制條
    例修正實施而予以釋放。再因施用第一級毒品案件，經臺灣
    彰化地方法院以九十四年度訴字第二一一九號判處有期徒刑
    八月確定，於九十五年十二月八日執行完畢。詎仍不知悔改
    ，仍基於施用第一級毒品之犯意，於九十七年六月八日凌晨
    一時許，在臺中市○○街一○七之一號二樓租住處，以注射
    方式施用海洛因一次。嗣於九十七年六月十一日下午三時許
    ，為警持搜索票在上址查獲，並扣得海洛因一包（含袋重五
    點四六公克，驗餘數量四點四二六九公克）。
二、案經臺中市警察局第二分局報請臺灣臺中地方法院檢察署檢
    察官偵查起訴。
    理    由
一、上開犯罪事實，經被告於警詢、偵查以及本院審理時均坦承
    不諱，並有臺中市警察局第二分局委託鑑驗代號與真實姓名
    對照表、搜索扣押筆錄、扣押物品目錄表、扣案物品照片、
    中山醫學大學附設醫院檢驗科藥物檢測中心於九十七年六月
    二十六日出具，實驗編號0000000號之尿液檢驗報告
    各一紙在卷可證。此外，復有海洛因一包（含袋重五點四六
    公克）扣案可供佐證。上開扣案之毒品經送驗結果確為第一
    級毒品海洛因（驗餘數量四點四二六九公克），有行政院衛
    生署草屯療養院草療鑑字第○九七○○○七三八九號鑑定書
    一份在卷可稽（見本院卷第三十四頁）。是被告上開自白與
    事實相符，堪信為真實。本件被告前因施用毒品案件經送觀
    察勒戒後，認無繼續施用毒品傾向，於九十年一月十九日執
    行完畢釋放，復因施用第一級毒品案件，經臺灣彰化地方法
    院以九十二年度訴字第一三四九號判處有期徒刑十月確定，
    於九十四年二月七日縮短刑期執行完畢。再因施用第一級毒
    品案件，經臺灣彰化地方法院以九十四年度訴字第二一一九
    號判處有期徒刑八月確定，於九十五年十二月八日執行完畢
    ，有臺灣高等法院被告前案紀錄表一份在卷可參。被告於上
    開觀察勒戒執行完畢並釋放後，於五年內再度施用第一級毒
    品並依法追訴處罰，縱其於本案之施用毒品犯罪時間距離先
    前觀察勒戒執行完畢釋放已逾五年，仍不合於「五年後再犯
    」之規定，且因被告已於「五年內再犯」，顯見其再犯率甚
    高，即應依毒品危害防制條例第十條之規定處罰（最高法院
    九十五年第七次刑事庭會議決定參照）。綜此，本件事證已
    臻明確，被告施用毒品海洛因之犯行洵堪認定。
二、核被告所為，係犯毒品危害防制條例第十條第一項之施用第
    一級毒品罪。其持有第一級毒品海洛因之低度行為，為其施
    用海洛因之高度行為吸收，不另論罪。又被告甲○○前因施
    用第一級毒品，經臺灣彰化地方法院以九十四年度訴字第二
    一一九號判決判處有期徒刑八月，於九十五年十二月八日執
    行完畢，有臺灣高等法院被告前案紀錄一份在卷可稽。被告
    於五年以內故意再犯本件有期徒刑以上之罪，為累犯，應依
    刑法第四十七條第一項規定，加重其刑。
三、爰審酌被告前有違反毒品危害防制條例、竊盜等前科，素行
    不佳，又因施用毒品經觀察、勒戒、有期徒刑執行完畢後，
    仍無視於毒品對於自身健康之戕害及國家對於杜絕毒品犯罪
    之禁令，不知戒除惡習，再犯本案，自不宜輕判，然被告犯
    後於本院審理時坦承犯行，態度尚佳，暨施用毒品者均有相
    當程度之成癮性及心理依賴，其犯罪心態與一般刑事犯罪之
    本質並不相同，應側重適當之醫學治療及心理矯治為宜等一
    切情狀，而量處如主文所示之刑。又扣之海洛因一包（含袋
    重五點四六公克，驗餘數量四點四二六九公克）為毒品危害
    防制條例第二條第二項第一款之毒品，依同條例第十八條第
    一項前段應予沒收銷燬之。而該只包裝袋，與附著其上之毒
    品無從析離，應視同毒品，亦應依條例第十八條第一項前段
    之規定，沒收銷燬之。
據上論斷，應依刑事訴訟法第二百七十三之一第一項、第二百九
十九條第一項前段，毒品危害防制條例第十條第一項、第十八條
第一項，刑法第十一條、第四十七條第一項，判決如主文。
本案經檢察官乙○○到庭執行職務。
中    華    民    國    97  年    9    月      30     日
                  刑事第十六庭    法  官  周玉蘭
上正本證明與原本無異。
如不服本判決，應於送達後十日內向本院提出上訴狀（須附繕本
），上訴於台灣高等法院台中分院。
上訴書狀如未敘述理由，應於上訴期間屆滿後20日內補提理由書
於本院。
                                  書記官  黃泰能
中    華    民    國    97    年    9     月    30    日
附錄本案論罪科刑法條：
毒品危害防制條例第十條第一項
施用第一級毒品者，處六月以上五年以下有期徒刑。


司法院資訊處製作；財團法人民間司法改革基金會備份。
